# 请问限制性股票未达解锁条件时，原已确认的股份支付费用是否需要冲回？

提问人：alony 时间：2019-01-03 21:23:53
请问限制性股票未达解锁条件回购时，原已确认的股份支付费用是否需要冲回？
举例：A 公司 2017 年 10 月 1 日发行限制性股票，解锁期限 12 个月后，解锁条件 2017 年度利润增长 30%，股份支付总金额 1200 万元（分12 个月摊的话， 2017 年应分摊 300 万， 2018 年应分摊 900 万）。后因2017 年度利润增长未实现，故在 2018 年 9 月对股份进行回购。
请问 A 公司在 2017 年底和 2018 年度分别应怎样进行账务处理？
谢谢！

回答人：chenyiwei
由于此处的非市场业绩条件就是 2017 年度利润，因此在 2017 年度决算时，已经可以确定该项业绩条件未能实现，所以 2017 年度报表中就不应确认股份支付费用，不需要在 2017 年确认费用，到 2018 年再冲回。

提问人：alony 时间：2019-01-05 16:12:35
谢谢您！再请问下：
1 、因为不达标主要是年末审计补提坏账准备导致的，如果之前公司每月或者 4 季报中已计提了，那这部分也是到年底再全部冲回？
2 、假设业绩条件不是 2017 年业绩，而是 2018 年业绩，那 2017 、 2018年都得正常计提股份支付费用是吧，如果 2018 年底发现利润未达标，又该如何处理？ 2017 年已计提的肯定没法动了吧？ 2018 年当年计提的部分在2018 年末冲回？
谢谢您！

回答人：chenyiwei
1 、总之是调整在 2017 年度报表中，即 2017 年度报表中直接不确认。 2 、2017 年度正常确认股份支付费用； 2018 年度冲回 2017 年度计提的股份支付费用， 2018 年度不再计提这部分已作废的股权激励费用。